# 请教各位老师该如何理解财税[2014] 75号文

提问人：桃花仙人 时间：2016-01-25 11:06:02
二、对所有行业企业 2014 年 1 月 1 日后新购进的专门用于研发的仪器、设备，单位价值不超过 100 万元的，允许一次性计入当期成本费用在计算应纳税所得额时扣除，不再分年度计算折旧；单位价值超过 100 万元的，可缩短折旧年限或采取加速折旧的方法三、对所有行业企业持有的单位价值不超过 5000 元的固定资产，允许一次性计入当期成本费用在计算应纳税所得额时扣除，不再分年度计算折旧。
请教各位： 1 、会计处理是否仍应计入固定资产后扣除残值全额计提折旧？还是直接计入当期费用？ 2 、如果计入固定资产的话，如何理解当期，是购入资产当月全额计入折旧还是在次月全额计入折旧，1-11月可能不存在这个问题，但是 12 月购入的话是否存在跨期问题？

回答人：chenyiwei
会计处理，取决于企业是否调整固定资产确认标准中的单位金额下限。如果将单位金额下限从 2000 元调整到 5000 元，则新购入的单位价值低于 5000 元的项目均不确认为固定资产，而是按低值易耗品进行会计处理。 如果不改变固定资产的单位金额下限标准，则仍保持原先的会计处理方法不变。